Inventory of the Soviet and post-Soviet independent publications collection
Hoover Institution Archives
- RESPUBLIKA TATARSTAN obshchestvenno-politicheskaia gazeta. Redaktor: E. A. Lisin. Kazan, Russia. 1917-, 1995: no. 121(22856) 1996: no. 26(23023), no. 227/228(23224/23225), no. 250(23247), no. 258(23255)1997: no. 28(23285), no. 42(23299), no. 58(23315)-59/60(23316/23317), no. 69/70(23326/23327), no. 77(23334), no. 95(23352), no. 133(23390), no. 142(23399), no. 237(23452), no. 237(23494), no. 257(23514), no. 260(23517) 1998: no. 1(23518), no. 3(23520), no. 8/9(23525/23526), no. 44(23561), no. 51(23568)-53(23570), no. 88(23605), no. 93/94(23610/23611)-95(23612), no. 99/100(23616/23617)-101(23618), no. 104(23621)-105(23622), no. 115(23632), no. 147(23664), no. 152(23669),1999: no. 5(23782), no. 23(23800) (Box 299)
- RESPUBLIKA ZDRAVOGO SMYSLA obshcherossiiskaia gazeta. Gl. redaktor: A. G. Potrekhalin. Moscow, Russia. 1999-, 2000: no. 3(4) (Box 299)
- RESPUBLIKANS'KI CHETVERGI Ukrains'ka respublikans'ka partiia. V. Ovsienko. Kiev, Ukraine., 1995: no. 6 (Box 299)
- RESPUBLIKANETS' (L'vov) teoretychnyi zhurnal L'vivs'koi oblasnoi orhanizatsii URP. L'vov, Ukraine. 19??-, 1992: no. 3 (Box 536)
- RESPUBLIKANETS' (Magadan) biulleten' Magdanskogo otdeleniia Respublikanskoi partii RF. Magadan, Russia. 199?-, 1997? one unnumbered and undated issue with headline "Goriachie" voprosy Tane Karatsuba" (Box 536)
- REVANSH Redkollegiia: N. Nikiforov, A. fon Fogel'veide, Kh. Rodoliubov, P. Novikov, S. Mikhailov, N. Petrov, V. Kornilov, S. Svetov, D. Epifanov. Penza, Russia. 2004-, 2006: no. 3(7) (Box 536)
- REVEL' russkii istoricheskii zhurnal. Gl. redaktor: Morozov, O. Tallinn, Estonia. 1991?-, 1991: no. 1 (Box 536)
- REVKOM vserossiiskii pechatnyi organ kommunistov-revoliutsionerov. Prilozhenie k gazeta «Strategiia pobedy». Gl. redaktor: I. Gubkin. Moscow, Russia. 2003-, 2004: no. 1(20)-4(23) (Box 300)
- REVNITEL' PRAVOSLAVNOGO BLAGOCHESTIIA Glavnyi redaktor: igumen Aleksii (Prosvirin). Barnaul, Russia. 19??-, 1998: no. 2 1999: no. 3(10)2000: no. 4(16) (Box 536)
- REVOLIUTSIIA teoreticheskii zhurnal Tsentral'nogo komietea Revoliutsionnogo Kommunisticheskogo Soiuza Molodezhi - RKSM(b). Glavnyi redaktor: Viktor Shapinov. Moscow, Russia. 1998-, 1998: no. 2(2) 2000: no. 32003: no. 5-6 2005: no. 6 (Box 536)
- REVOLIUTSIIA molodezhnoe izdanie Vsesoiuznoi Kommunisticheskoi Partii Bol'shevikov. Redaktor: G. Atomov. Saratov, Russia. 2000-, 2000: no. 3 2001: no. 4-6/72002: no. 8--11 2003: no. 12-142004: no. 15-17 2005: no. 18-20 (Box 536)
- REVOLIUTSIIA gramadians'ka initsiativa ukrains'kikh zhurnalistov "R-evvolutsia." Kiev, Ukraine?., 2004: nos. 9-11 (Box 458)
- REVOLIUTSIIA PIVA narodnaia gazeta. Redaktory: A. A. Lagutkin, A. A. Lychakov. Moscow, Russia. 2000-, 2000: no. 1 (Box 300)
- REVOLIUTSIONER izdanie Kievskogo komiteta vsesoiuznoi molodoi gvardii bol'shevikov pri sodeistvii otdela po rabote s molodezh'iu TsK PK(b)U. Redkollegiia: E. L. Pugachev, A. I. Semenenko, A. N. Riabov. Kiev, Ukraine. 1996-, 1998: no. 1(5)-3 1999: no. 42000: no. 6-7 2003: no. 18 (Box 300)
- REVOLIUTSIONNAIA ROSSIIA narodnicheskaia gazeta. Izdanie Moskovskikh sotsialistov. Subtitle change 1990 no. 4: "organ sotsialistov-narodnikov" See also: Letuchie Listki Gl. redaktor: Andreev, A. Moscow, Russia. Semimonthly. 1989-, 1990: no. 3-9 1991: no. 2(11)-4(13)1992: no. 1(14)-. 5(18) (Box 300)
- REZONANS assotsiatsiia Natsional'nogo Soglasiia Gruzii. Redkollegiia: B. Gazaev, Z. Macharadze, N. Omiadze, M. Ramishvili, A. Rusetskii. Tbilisi, Georgia. 19??-, 1991: no. 5 (Box 300)
- REZONANS (Leningrad) organ partkoma, profkoma, komiteta VLKSM, STK i direktsii NPO «Avangard». Redaktor: E. P. Simonenko. Leningrad, Russia. 1988-, 1990: no. 1(33)-2(34), no. 6(38) (Box 300)
- REZONANS (Moscow) gazeta leningradskogo raiona g. Moskvy. Sovet narodnykh deputatov, Raionnyi sovet, KPSS, Raionnyi kometet. Redaktor: Vasil'eva, V. N. Moscow, Russia. Semimonthly. 1989-, 1990: no. 6(10) 1991: no. 6(32) (Box 300)
- REZONANS (Moscow) gazeta tekh, kto khochet byt' uslyshannym. Glavnyi redaktor: Vladimir Andrianovich Griaznov. Moscow, Russia. Monthly. 2006-, 2006: no. 1, no. 3-4, spetsvypusk with headline "Ostanovim psikhkotronnyi genotsid!" (Box 300)
- RIADOM S ZHIRINOVSKIM organ Moskovskoi oblastnoi organizatsii Liberal'no- demokraticheskoi partii Rossii (LDPR). Glavnyi redaktor: Khalitov, A. Kh. Moscow, Russia. 199?-, 1993: no. 1 1995: no. 1 (Box 300)
- RIAZANSKII VESTNIK gorodskaia gazeta. Redaktor: Lisin, V. Riazan', RSFSR. 1990-, 1990: no. 2-4, no. 11 1991: no. 2-41992: no. 4(39)-5(40), no. 12(47) (this issue also titled "Vestnik Bulletin") 1994: undated spetsvypusk titled "Esli vy ne khotite sluzit' v armii..." (Box 300)
- RIDNE SLOVO Natsional'na rada ukrains'koi natsional'noi mmenshini Serbii I Chornogorii Gl. redaktor E. Kuleba. Novii Sac, Serbia., 2006: nos. 14-16, 18 (Box 456)
- RIGAS BALSS gorodskaia vecherniaia gazeta. Rizhskii gorsovet narodnykh deputatov. Redaktor: Kruminia, V. Riga, Latvia. 1957-, 1991: no. 119(10158), no. 121(10160), no. 126(10165), no. 134(10173), no. 137(10176), no. 139/140(10178/10179), no. 142(10181) 1992: no. 53(10289), no. 206(10443), no. 211(10448), no. 229(10766)1993: no. 1(10822)-38(10859), no. 40(10861)-254(11075) 1994: no. 1(11076)-125(11199), no. 127(11201)-138(11212), no. 140(11213)-227(11299), no. 229(11301)-250(11323) (Box 300/308)
- RIKOSHET prilozhenie k "Piterskomu Letopistsu. " Tovarishchestvo istorikov Tsentra tvorcheskikh initsiativ. See also: "Piterskii letopisets" Redaktor: Vinogradov, G. Saint Petersburg, Russia. 1990-, 1990: no. 1, no. 4 (Box 309)
- RISK nezavisimaia obshchestvenno-politicheskaia i delovaia gazeta. Glavnyi redaktor: Iu. V. Bakulin. Kyzyl, Russia. 2003-, 2003: no. 9 (Box 309)
- RITMY GORODA Peterburgskaia ezhenedel'naia gazeta. Glavnyi redaktor: Evgeniia S. Bronnikova. Sankt-Peterburg, Russia. Weekly. 1995-, 1995: no. 1 1996: no. 2(6)-3(7) (Box 309)
- RIVNE vydannia miskoi Rady narodnykh deputativ. Tyzhneva hazeta. Redaktor: Mizernyi, A. Rivne, Ukraine. 1990-, 1991: no. 19(36), no. 35(52) 1992: no. 1(68), no. 3(70)-9(76), no. 11(78), no. 26(93), no. 40(107) (Box 309)
- RIZOSPASTIS Organ tsentral'nogo komiteta kommunistiicheskoi partii Gretsii., 1996: Oktober (Box 309)
- RK: ROSSIIA - KITAI See: Rossiia - Kitai.
- ROBITNYCHYI SPROTYV biuleten' ukrainskikh marksistov (2000),orhan ukrains'kykh prybichnykov Komitetu za Robitnychyi Internatsional, biuleten' ukrainskikh marksistov. [s. l.: s. n. ]. 1999?-, 2000: no. 2 2001? one unnumbered and undated issue with headline "Strashnyi, son prezidenta," one unnumbered and undated issue with headline "Otsutstvie politiki tozhe politika," one unnumbered and undated issue with headline "Absurd bezo vsiakogo teatra"2002? one unnumbered and undated issue with headline "Deshcho, pro profspilku" (Box 309)
- ROD gazeta S. -Peterburgskogo muzhskogo kluba. See: R O D. (Box 309)
- ROD zhurnal soiuza slavianskikh obshchin slavianskoi rodnoi very. See also: Russkaia Pravda (Moscow) Glavnyi redaktor: Iurii Valer'evich Kokurkin. Moscow, Russia. 2004?--, 2004: no. 3 (Box 536)
- RODINA (Cheliabinsk) informtsionnyi biulleten' regional'nogo otdeleniia politicheskoi partii «Rodina» v Cheliabinskoi oblasti. Redaktsiia: V. A. Vorobei, S. I. Mitriasova, A. A. Vainert, Iu. Ii. Denisov, Iu. G. Ivanov, L. V. Malysheva, A. V. Kozinskii. Cheliabinsk, Russia. 2005-, 2005: unnumbered issue with headline "«Rodina» podderzhala initsiativu molodezhi," unnumbered issue with headline "Spasibo za podvig" (Box 309)
- RODINA (Kirov) izdanie regional'nogo otdeleniia politicheskoi partii Rodina v Kirovskoi oblasti. Glavnyi redaktor: V. Iu. Mokretsov. Kirov, Russia. 2005-, 2005: no. 2(2) (Box 309)
- RODINA (Lipetsk) izdanie regional'nogo otdeleniia politicheskoi partii «Rodina» v Lipetskoi oblasti. Glavnyi redaktor: Iu. F. Iur'ev. Lipetsk, Russia. 2005-, 2005: one unnumbered issue with headline "Dmitrii Rogozin..." (Box 309)
- RODINA (Moscow) informatsionnyi biulleten' Politichekoi partii «Rodina». Nad vypuskom rabotali: Pavel Anokhin, Valerii Neznamov, Mikhail Pavlov. Moscow, Russia. 2005-, 2005: no. 1 (Box 309)
- RODINA (Nizhnii Novgorod) Nizhegorodskii vypusk. Glavnyi redaktor: Iu. G. Salova. Nizhnii Novgorod, Russia. 2005-, 2005: no. 2 (Box 309)
- RODINA (Omsk) gazeta regional'nogo otdeleniia Politicheskoi partii v Omskoi oblasti. Izdatel': Regional'noe otdelenie Politicheskoi partii «Rodina». Omsk, Russia. Monthly. 2005-, 2005: no. 5(5) (Box 309)
- RODINA (Orel) gazeta regional'nogo otdeleniia v Orlovskoi oblasti. Redaktor: A. I. Ikonnikov. Orel, Russia. 2005-, 2005: no. 3(3) (Box 309)
- RODINA (Rostov-na-Donu) gazeta Stavropol'skoi kraevoi organizatsii Kompartii Rossiiskoi Federatsii. Redaktor: O. K. Aref'ev. Rostov-na-Donu, Russia. Weekly. 199?-, 1994: no. 10/11-12/15 1995: no. 1(20)-27(46), no. 38(57)-39(58), no. 42(61), no. 49(68) (Box 309)
- RODINA (Sankt-Peterburg) vserossiiskaia gazeta. Continued by: Rodina i Ekologiia Redaktory: Nikolai Smirnov, Grigorii Shapovalov. Sankt-Peterburg, Russia. Monthly. 2000-, 2000: no. 1(1)-4(4) 2001: no. 1(5), no. 3/4(7/8), no. 8(12) (Box 309)
- RODINA (Simferopol') ezhenedel'naia respublikanskaia gazeta. Prilozhenie k gazeta "Kommunist Kryma. " Izdatel': Kompartii Kryma Redaktor: A. Lukichev. Simferopol', Ukraine. Weekly. 199?-, 1994: no. 6, no. 9, no. 18 (Box 309)
- RODINA (Stavropol') gazeta Stavropol'skogo kraevogo otdeleniia Kompartii Rossiiskoi Federatsii. Redaktor: K. D. Khodunkov. Stavropol', Russia. Weekly. 1994-, 2003: no. 25(461) (Box 309)
- RODINA I EKOLOGIIA vserossiiskaia gazeta. Continues: Rodina (Sankt-Peterburg) Uchreditel': Obshcherossiiskoe dvizhenie zelenykh «Rodina» Redaktory: Sergei Spesivtsev, Iurii Shevchuk. Sankt-Peterburg, Russia. 2002-, 2002: no. 4(17), no. 6(19) 2004: no. 2(28) (Box 309)
- RODINA UDMURTIIA izdanie regional'nogo otdeleniia Politicheskoi partii «Rodina» v Udmurtskoi Respublike. Redaktor: S. V Dmitriev. Izhevsk, Russia. 2005-, 2005: no. 2 (Box 309)
- RODINA V BURIATIIA informatsionnyi listok. Ulan-Ude, Russia. 2005-, 2005: no. 2 (Box 309)
- RODINA V INGUSHETII Glavnyi redaktor: Magomed Tiboev. Nazran', Ingushetiia. 2005-, 2005: one unnumbered issue with headline "Narod ustal..." (Box 309)
- RODINA V ORENBURZH'E izdanie regional'nogo otdeleniia Politicheskoi partii «Rodina» v Orenburgskoi oblasti. Glavnyi redaktor: A. V. Al'tov. Orenburg, Russia. 2005-, 2005: no. 4-5 (Box 309)
- RODNAIA GAZETA gazeta dlia tekh, kto verit v Rossiiu. Regional'nyi vypusk. Glavnyi redaktor: Aleksandr Kolodnyi. Moscow, Russia. Weekly. 2003-, 2003: no. 30(30) (Box 309)
- RODNAIA SIBIR' gazeta grazhdan Rossii -- nositelei zakonnoi Vlasti. Redaktor: I. V. Kolodezenko. Novosibirsk, Russia. 2004-, 2004: no. 1(1), no. 4(4)-6(6) 2005: no. 1(11) (Box 309)
- RODNAIA STORONA regional'naia gazeta. Redaktor: V. S. Derzaev. Sankt-Peterburg, Russia. 1999-, 1999: no. 6-7, no. 9 (Box 309)
- RODNIK «Avots» («Rodina») literatur'no-khudozhestvennaia i obshchestvenno- politicheskii ezhemesiachnyi zhurnal dlia molodezhi na Latyshkom i Russkom iazykakh. Izdatel': Tsentral'nyi komitet LKSM Latvii i Soiuz Pisatelei Latviiskoi SSR. Riga, Latviia. Monthly. 1987-, 1988: no. 12(24) (Box 309)
- RODNOE PODMOSKOV'E spetsial'nyi vypusk gazety "Zagorodnyi vestnik. " Redaktor: S. A. Kochetygov. Dedovsk, Russia. 1999-, 1999? undated and unnumbered issue with headline "Vozvrashchenie polkovnika Isaeva?" (Box 309)
- RODNOI BEREG Obshchestvenno-politicheskaia gazeta Gl. redaktor Smirnov A. Sestroretsk, Russia. 2002?, 2005: ni. 1(4)-2(5), no. 7(10) 2006: no. 1(11) 2007: no. 5(15)-16(16) 2009: no. 1(20) (Box 309)
- RODNOI IAZYK Vesti moskovskogo gorodskogo dobovol'nogo obshchestva tatarskoi kul'tury. Moscow, Russia. April, 1990, 1990: no. 1 (Box 309)
- RODNYE PROSTORY gazeta istoriko-kul'turnogo prosvetitel'nogo obshchestva "Soiuz venedov"; Vedy (kooperativ). Continued by: Iar'. Subtitle varies: 1997 no. 2(33) "gazeta "Soiuza venedov" - obshchestvennogo instituta okhrany kul'tury. " Redaktory: K. V. Sidaruk, Aleksei Pavlovich Boikov, V. A. Ivanov, I. V. Aleksandrovich. Leningrad, Russia. Approx. 4 issues per year. 1990-, 1990: no. 1(1)-3, no. 4(4)-7(7) 1991: no. 1(9)-5(13)1992: no. 1(14)-4(17) 1993: no. 1/2(18/19)-4(21)1994: no. 1(22)-3(24) 1995: no. 1(25)-3(27) 1996: no. 1(28)-4(31) 1997: no. 1(32)-4(35) 1998: no. 1(36)-5(40) 1999: no. 1(41)-4(44)2000: no. 1(45)-3(47) 2001: no. 1(48)-3(50) 2002: no. 1(51)-3(53) 2003: no. 1(54), no. 5(55) [sic] 2004: no. 6(56) (Box 536)
- RODOSTROI gazeta slavian-staroverov. Redaktor: Valerii Pavlovich Iurkovets. Tosno, Russia. 2004-, 2004: no. 1-2 (Box 536)
- ROKASH hazeta Pryazerskai haradskoi rady T B M imia Frantsishka Skaryny (Dzhezkazhanskai vobl. Respubliki Kazakhstan). Numar padrykhtavali: Stanislau Sudnik, Ihar Supanenka, Aliaksei Mazurau. [s. l.: s. n. ]. 1992?-, 1992: no. 11 (Box 309)
- ROMAN GAZETA informatsionnoe prilozhenie k zhurnalam "Vestnik" i "Merkurii. " Redaktor: Roman Mikhailov. Leningrad, Russia. 198?-, 1988: no. 3(5) (March) (Box 536)
- RONS See: Russkii Obshchenatsional'nyi Soiuz.
- ROPI PRESS izdanie Russkogo obschestva postavshchikov informatsii. Glavnyi redaktor: A. Romanov. Moscow, Russia. 1998-, 1998: no. 1 (June) (Box 309)
- ROS-INFORMBIURO informatsionnoe agenstvo Rossiiskogo obshchenarodnogo soiuza. See: R O S - Informbiiuro. (Box 309)
- ROSSIIA izdanie izbiratelei i narodnykh deputatov SSSR kluba "Rossiia. " Moscow, Russia., 1990: no. 4 (Box 309)
- ROSSIIA obshchenatsional'naia gazeta. Gl. redaktor Tsyba T. Moscow, Russia. Daily. 1998-, 1998: no. 0(0000)-3(227), no. 5(35) (Box 309/310)
- ROSSIIA proshloe, nastoiashchee, budushchee. Otvetstvennyi za vypusk: N. Vitovtsev. Gorno-Altaiskaia avt. oblast', Russia. 19??-, 1990: "spetsvypusk posviashchennyi Shukshinskim chteniiam" (Box 310)
- ROSSIIA INDIMEDIA See: Indimedia-Rossiia.
- ROSSIIA - KITAI massovaia gazeta. Glavnyi redaktor: Oksana Ivanova. Moscow, Russia. 2001-, 2001: no. 5(5) 2002: no. 7/8(12/13) (Box 310)
- ROSSIIA - MOLODAIA ofitsial'nyi pechatny organ Riazanskokgo regional'nogo otdeleniia obshchestvennogo politicheskogo obshcherossiiskogo dvizheniia «Rossiia molodaia». Riazan', Russia. 2000?-, 2000: one unnumbered issue with headline "Razreshite vas pozdravit!" (Box 310)
- ROSSIIA (Moscow) izdanie izbiratelei i narodnykh deputatov SSSR kluba "Rossiia. " Subtitle varies: 1992 no. 36(94)- "ezhenedel'naia illiustrirovannaia gazeta" Gl. redaktor Beliat M. Moscow, Russia. 1990-, 19??: spetsial'nyi vypusk, first article titled "Rossiia - Iaponiia kurs na voskhod"1990: no. 3- 5 1992: no. 36(94)1993: no25(135) 2000: no. 1(215)-7(221) 2001: no. 1(222)-17(238) (Box 310)
- ROSSIIA NATSIIA POBEDA informatsionnyi biulleten'. Redaktor: E. A. Rogacheva. [s. l.: s. n. ]. 1999?-, 1999: no. 3 (Box 310)
- ROSSIIA PERED VYBOROM Prilozhenie k gazeta "Svetskii stil'. " Izdatel': Mikhail Chirkov. [Sankt-Peterburg, Russia]. 199?-, 1996: no. 1 (Box 310)
- ROSSIIA VERNYKH vernykh pravoslavnoi Tserkvi, samoderzhavnomu Tsariu, zemnomu Otetechestvu. Krasnogorsk, Russia. 2005-, 2005: no. 1-2 2006: no. 3-4 (Box 310)
- ROSSIIA XXI obshchestvenno-politicheskii i nauchnyi zhurnal. Glavnyi redaktor: S. E. Kurginian. Moscow, Russia. 1993?-, 1998: no. 1, no. 9/10 1999: no. 2-62000: no. 1, no. 5 2001: no. 1, no. 3-62003: no. 3 (Box 537)
- ROSSIIANIN nezavisimaia gazeta. Redaktor: A. V. Rogatkin, Galina Sen'kova. Saint Petersburg, Russia. 1993-, 1992: one 'prilozhenie', consisting of a 15 page play with the title, "Liudmila," and published "po zakazu Sankt-, Peterburgskogo otdeleniia Russkogo Natsional'nogo Sobora" 1993: no. 1-17, spetsvypusk titled "Zakon vremeni: izmenenie sootnosheniia ..." (August 12, 1993), spetsvypusk titled "Programma Aleksandra Nevzorova," one 'blagotvoritel'nyi vypusk' with headline "Svetloe imia Rossii nam vozrozhdat' samim!," spetsial'nyi1994: no. 1(18)-15(32), spetsvypusk titled "Spiral' istorii: kuda vedut dorogi na Moskvu," spetsvypusk titled "Etu kriminal'nuiu revoliutsiiu ...," spetsvypusk titled "Igor Olegovich Il'in ...," spetsvypusk titled "Teoreticheskaia platforma Russkoi partii 1995: no. 1(33)-13(45), spetsvypusk titled "Slovo o polku Igoreve," spetsvypusk titled "My - za Esenina!," spetsial'nyi vypusk with headline "Vataniar Saidovich Iag'ia: "Edinaia i nedelimaia Rossiia..."," spetsial'nyi vypusk with headline "Oleg Gapanovich1996: spetsial'nyi vypusk titled "Svoz'gody glazami ekonomista" 1997: spetsial'nyi vypusk with headline "Skoro v Peterburge budet ..." (Box 310)
- ROSSIISKAIA FEDERATSIIA Ezhenedel'naia gazeta Gl. redaktor Bonoeva Z. Moscow, Russia. Weekly., 1995?: no. 1-5 1997: no. 28(43) 1998: no. 5(51), no. 7(53) (Box 310)
- ROSSIISKAIA OBSHCHINA SEVASTOPOLIA Redaktory: P. S. Sergeev, R. F. Teliatinkova. Sevastopol', Ukraine. Approx. 2 issues per month. 1993-, 1994: no. 5 (September), no. 8 (December) 1995: no. 4(12) (March), no. 5(13) (April), no. 6(14) (May), no. 13(21)1996: no. 8(31)-11(34), no. 13(36)-20(43) 1997: no. 1(44)-4(47), no. 7(50), no. 13(56)-14(57), no. 17(60)1998: no. 1(61), no. 3(63)-4(64), no. 6(66)-7(67) 1999: no. 1(68)-2(69), no. 4(71)-5(72), no. 7(74)-9(76) 2000: no. 1(77)-2(78) 2001: no. 4(84)-8(88) 2002: no. 1(94), no. 7(100) 2003: no. 7(118)2004: no. 10(144) (Box 310/311)
- ROSSIISKAIA PRAVDA nezavisimaia kommunisticheskaia gazeta. Subtitle varies: 1995 no. 14(75)- "golos Rossii (partiia Levaia Rossii)," 1997 no. 21(130)- "Kommunisticheskaia partiia levaia Rossiia. " Note: Bizarre numbering starting with 1999 no. 18(188). Use the parenthetical Gl. redaktor: V. V. Burdiugov. Moscow, Russia. Semimonthly. 1992-, 1992: no. 1-7 1993: no. 1(8)-2(9), no. 3(10)-18(25), no. 20(27)-26(33), spetsvypusk titled "Programma Rossiiskoi partii kommunistov"1994: no. 1/4(38/41)-5/8(42/45), no. 9/12(46/49)-17(54), no. 20(57)-22(59), no. 24(61) 1995: no. 2(63)-15(76), no. 17(78)-21(82), no. 23(84)-24(85)1996: no. 1(86)-8(93), no. 10(95)-18(103), no. 21(106)-24(109) 1997: no. 1(110), no. 6(115)-8(117), no. 10(119)-14(123), no. 21(130) 1998: no. 2(135), no. 7(140)-13(146), no. 22(155)-24(157) 1999: no. 1(160)-27(186), no. 18(188), no. 30(189), no. 21(190), no. 31(191), no. 22(193), no. 194 (filed here) has masthead title Za Rodinu, za Stalina!, no. 32(195), no. 28(196)-29(197), no. 33(198), no. 24(199) [intended to be no. 34(199)?] 2000: no. 1(200)-24(223), no. 1(225) "Spetsial'nyi vypusk dlia RK KPRF Lefortovo, no. 2(226) "Spetsial'nyi vypusk dlia RK KPRF Lefortovo, no. 3/4(227) "Spetsial'nyi vypusk dlia RK KPRF Lefortovo, no. 3(228), no. 5(231), no. 6(234), no. 30(241)-34(245) 2001: no. 1(263)-24(286)2002: no. 1(292)-24(315) 2003: no. 1(316)-24(339), no. 26(342) 2004: no. 1(344)-7(350), no. 9(352)-24(367), no. 8(368), no. 13(369), no. 1(374)-4(377), spetsvypusk with headline "Kto i zachem khochet prodat' KPRF oligarkham?," spetsvypusk with headline "Pis'mo chlenam KPRF," spetsvypusk with headline "Komu nuzhny lav 2005: no. 5(378-13(386), no. 1(389)-20(408), no. 21(410)-24(413), no. 14(414)-16(416) 2006: no. 17(417)-21(421), no. 1(435)-12(446), no. 23(457)-24(458) (Box 311/312)
- ROSSIISKAIA ZEMLIA obshchestvenno-politicheskaia gazeta Agrarnoi Partii Rossii. Redaktory: A. V. Gorbachev, S. A. Chudakov, Mikhail Sil'vanovich, Mikhail Sharov. Moscow, Russia. Semimonthly. 1994-, 1996: no. 0 (April), no. 1 (April), no. 2 (May), no. 4 (June), no. 8 (August), no. 11 (September), no. 14-15, no. 16-17 1997: no. 1(18)-24(41)1998: no. 1(42)-22(62) 1999: no. 1(63)-24(86)2000: no. 1(87)-22(109) 2001: no. 1(110)-9(118), no. 9c(119), no. 10(120)-24(141) 2002: no. 1(142)-24(165) 2003: no. 1/2(166/167)-36(201), spetsvypusk with headline "Agrarii Bobezhdaiut pod prokhorovkoi," spetsvypusk with headline "Golosui za derevniu...," spetsvypusk with headline "Nas ograbili," spetsvypusk with headline "Mir i khleb!" 2004: no. 1(202)-47/48(248/249), spetsvypusk with headline "My verim v pobedy agrariev" 2005: no. 1(250)-31(280), no. 33(282)-37(286), no. 46(295)-48(297), spetsvypusk with headline "Ruku -- na druzhbu i sotrudnichestvo!" (Box 312/315)
- ROSSIISKIE EKONOMICHESKIE VEDOMOSTI Gl. redaktor: Mel'nikov, I. Moscow, Russia. 19??-, 1992: no. 1 (Box 315)
- ROSSIISKIE MILITSEISKIE VEDOMOSTI gazeta MVD ( = Ministerstva vnutrennikh del) RSFSR. Redaktor: Ermolaev, A. Moscow, Russia. 1991-, 1991: no. 3, no. 5 1992: no. 19/20(31), no. 23/24(35), no. 25/26(37), no. 27/28(37), no. 29/30(41), no. 31/32(43), no. 41/42(53), no. 43/44(55), no. 45/46(57) (Box 315)
- ROSSIISKIE VEDOMOSTI (Pskov) regional'naia gazeta. Redaktor: Filatov, V. Pskov, Russia. 1991-, 199?: no. 4 (first article titled "Khotite vziat' zemliu? berite?") (Box 315)
- ROSSIISKIE VEDOMOSTI (S -Peterburg / Moscow) See: Rossiiskiia vedomosti. (Box 315)
- ROSSIISKII BIULLETEN' PO PRAVAM CHELOVEKA Redaktor: Leonid Reznichenko. Moscow, Russia. 1996?-, 1998: no. 10 1999: no. 112002: no. 16 2003: no. 172004: no. 18-19 2006: no. 21 (Box 537/538)
- ROSSIISKII DONBASS gazeta Rostovskoi territorial'noi organizatsii Rosugleprofsoiuza. Redaktor: V. G. Khoruzhii. Shakhty, Russia. Weekly. 1997-, 2000: no. 7(191) (Box 315)
- ROSSIISKII IZBIRATEL' obshchestvenno-politicheskaia gazeta. Glavnyi redaktor: Nikolai Belan. Moscow, Russia. Approx. Semimonthly. 1999-, 1999: no. 1(1)-21/22(21/22), no. 25/26(25/26)-31/32(31/32) 2000: no. 6(43), no. 8(45)-17(54), spetsvypusk with headline "Khroniki odnoi izbiratelnoi kampanii" (Box 315)
- ROSSIISKII KRYM gazeta russkoi partii Kryma. Subtitle varies: 2003 no. 1- "gazeta russkikh sootechestvennikov" Political affiliation: Kongress russkikh obshchin Kryma Redaktor: Ivan Sergachev. Simferopol', Ukraine. 1993-, 1993: no. 1 2003: no. 1-2 (Box 315)
- ROSSIISKII LITERATOR gazeta rosskiiskikh pisatelei. See also: Moskovskii Literator Redaktor: Nikolai Doroshenko. Moscow, Russia. 1993-, 2000: "Probnyi vypusk" (May) with headline "Pobeda, kotoruiu my poteriali" (Box 315)
- ROSSIISKII NARODNYI FRONT Sekretar': Ivanov, V. Moscow, Russia. 198?-, 1989: May (Box 538)
- ROSSIISKII OBZOR ezhemesiachnyi istoriko-publitsisticheskii zhurnal tovarishchestva russkikh khudozhnikov. Gl. redaktor: Volkov, S. Moscow, Russia. Monthly. 1991-, 1991: no. 1 1992: no. 1/2 (Box 538)
- ROSSIISKII PCHELOVOD gazeta Russkogo pravednichestva. Glavnyi redaktor: Valerii Pushkin. [s. l.: s. n. ]. 199?-, 1998: no. 1(12) (Box 538)
- ROSSIISKII PISATEL' gazeta soiuza pisatelei Rossii. Glavnyi redaktor: Nikolai Doroshenko. Moscow, Russia. 2 issues per month. 2000-, 2000: no. 1-4 2001: no. 1(5)-12(16), no. 14(18)-23(27)2002: no. 1(28)-24(51) 2003: no. 1(52)-24(75)2004: no. 1(76)-23/24(98/99) 2005: no. 1(100)-18(117) (Box 316/317)
- ROSSIISKII RATNIK organ Murmanskoi regional'noi organizatsii soiuza ofitserov. Redaktor: Tregubov, Iu. A. Murmansk, Russia. 199?-, 1994: no. 2 1995: no. 4-5 (Box 317)
- ROSSIISKII SEVER gazeta Komi respublikanskoi regional'noi organizatsii Liberal'no-demokraticheskoi partii Rossii. Syktyvar, Komi Republic. 199?-, 1997: no. 9(22) (Box 317)
- ROSSIISKII SREDNII KLASS gazeta mezhregional'noi obshchestvennoi politicheskoi organizatsii «Srednii klass». Redaktor: A. Gershanik. Sankt-Peterburg, Russia. 1999-, 1999: no. 1(2) (Box 317)
- ROSSIISKII VESTNIK obshchestvenno-politicheskii ezhenedel'nik. See also: Otechestvo - Vsia Rossiia Redaktory: S. N. Rogozhuk, V. I. Vasil'ev. Pskov, Russia. 199?-, 1998? pilotnyi vypusk (Box 317)
- ROSSIISKII VESTNIK "MEZHDUNARODNOI AMNISTII" Note: Issued by the Moscow branch of Amnesty International. Moscow, Russia. Approx. 3 issues per year. 199?-, 1998: no. 9, no. 11 1999: no. 13, no. 152000: no. 16-18 2001: no. 19, no. 212002: no. 22-24 2004: no. 27-28, no. 30 2005: no. 31-33 2006: no. 34-36 (Box 538)